【裁判字號】    98,易,99
【裁判日期】    980813
【裁判案由】    業務侵占
【裁判全文】
臺灣臺北地方法院刑事判決            98年度易字第99號
公  訴  人  台灣台北地方法院檢察署檢察官
被      告  丙○○
選任辯護人  羅行律師
            賴安國律師
被      告  戊○○
選任辯護人  李嘉典律師
            陳鴻興律師
被      告  丁○○
選任辯護人  李政憲律師
            賴安國律師
上列被告因業務侵占案件，經檢察官提起公訴（97年度偵字第92
66號、第21343 號、97年度偵緝字第1144號），本院判決如下：
    主  文
丙○○連續意圖為自己不法之所有，而侵占對於業務上所持有之
物，處有期徒刑拾月，減為有期徒刑伍月，如易科罰金，以銀元
參佰元即新台幣玖佰元折算壹日；又為他人處理事務，意圖為自
己不法之利益，而為違背其任務之行為，致生損害於本人之財產
，處有期徒刑捌月，減為有期徒刑肆月，如易科罰金，以銀元參
佰元即新台幣玖佰元折算壹日。應執行有期徒刑捌月，如易科罰
金，以銀元參佰元即新台幣玖佰元折算壹日。緩刑貳年。
戊○○、丁○○均無罪。
    事  實
一、丙○○於民國94年間起擔任中國青年黨之黨主席，應執行中
    國青年黨之決議，為從事業務之人。其明知台北市大安區○○○路○ 段2 號12樓之房屋（基地坐落台北市○○區○○段
    1 小段23地號之土地，下稱新生南路房地），係中國青年黨
    於86年7 月間，在台灣台北地方法院拍賣時所標得，惟因中
    國青年黨當時尚未辦理法人登記，故未能辦理所有權登記，
    嗣於94年6 月25日，中國青年黨始決議以社團法人中國青年
    黨登記籌備處代表人乙○○、黃銘發、王從陽之名義，登記
    為該房地之所有權人，並決議出售，售出之價金匯入乙○○
    於聯邦商業銀行西盛分行（下稱聯邦銀行）帳號
    000000000000 號 帳戶內，由丙○○保管該帳戶印章、存摺
    ，且決議將上開售屋所得另行購置台北縣新莊市○○街19巷
    14之3 號房屋（下稱裕民街房地），作為中國青年黨黨部辦
    公室使用，並以乙○○之名義登記為所有權人。丙○○即於
    94年11月、12月間，將乙○○上開聯邦銀行帳戶內其中300
    萬元，領出購置裕民街房地。詎丙○○竟基於意圖為自己不
    法所有之概括犯意：
（一）利用其持有乙○○上開帳戶印章、存摺而保管中國青年黨
      帳戶存款之機會，於94年12月23日領取2 萬2,500 元、3
      萬元供己花用，再於95年1 月26日領取20萬元供己花用而
      侵占入己。
（二）嗣因乙○○不願再提供上開聯邦銀行帳戶予中國青年黨使
      用及登記為裕民街房地所有權人，而丙○○未經中國青年
      黨決議，即於95年3 月23日將該帳戶內餘款395 萬6,694
      元匯入戊○○於聯邦銀行帳號00000000000 號帳戶，供其
      自己與不知情之戊○○花用，而侵占入己。
（三）丙○○未經中國青年黨決議，即於95年4 月3 日擅將裕民
      街房地移轉登記予不知情之戊○○，而為違背其任務之行
      為，致生損害於中國青年黨之財產。
二、案經台北市政府警察局中山分局報告台灣台北地方法院檢察
    署檢察官偵查起訴。
    理  由
壹、有罪部分：
一、按被告以外之人於審判外之言詞或書面陳述，除法律有規定
    者外，不得作為證據。被告以外之人於偵查中向檢察官所為
    之陳述，除顯有不可信之情況者外，得為證據。被告以外之
    人於審判外之陳述，雖不符前4 條之規定，而經當事人於審
    判程序同意作為證據，法院審酌該言詞陳述或書面陳述作成
    時之情況，認為適當者，亦得為證據。當事人、代理人或辯
    護人於法院調查證據時，知有第159 條第1 項不得為證據之
    情形，而未於言詞辯論終結前聲明異議者，視為有前項之同
    意。刑事訴訟法第159 條第1 項、第159 條之1 第2 項、第
    159 條之5 分別定有明文。證人范文益於警詢中之陳述，雖
    屬被告以外之人於審判外之言詞陳述，然因被告及辯護人均
    未於言詞辯論終結前聲明異議，本院復審酌該言詞陳述係由
    證人出於自由意識而陳述，並無非法取證之情況，依刑事訴
    訟法第159 條之5 之規定，認上開證人於警詢之陳述，得採
    為認定本件犯罪事實所憑之證據。另證人李祤震、乙○○、
    范文益於偵查中向檢察官所為證述，雖係被告以外之人於審
    判外之言詞陳述，為傳聞證據，然其等於偵查中向檢察官所
    為證述，均經具結，且本院審酌該等言詞陳述均係出於證人
    自由意識下所為之陳述，其等於偵查中之證詞，亦無顯不可
    信之情況，依刑事訴訟法第159 條之1 第2 項規定，均得採
    為認定本件犯罪事實所憑之證據，合先敘明。
二、上開事實，業據被告丙○○坦承不諱，其與證人乙○○、李
    祤震、范文益證述情節互核相符，復有聯邦銀行97年7 月9
    日97年聯盛字第90號函暨乙○○帳戶交易明細表、轉帳支出
    交易傳票影本、新生南路房地及裕民街房地買賣契約書、台
    北縣新莊地政事務所97年5 月22日北縣莊地登字0970008255
    號函暨裕民街房地自94年迄今之異動索引、原登記申請案件
    資料、異動清冊、台北市大安地政事務所97年5 月14日北市
    大地三字第09730596700 號函暨新生南路房地異動索引、歷
    次移轉登記、抵押權設定及塗銷登記案件影本、上海商業儲
    蓄銀行匯出匯款申請單在卷可稽。本件事證明確，被告丙○○犯行洵堪認定。
三、按被告行為後，刑法於94年2 月2 日修正公布，95年7 月 1
    日施行，而刑法施行法亦於95年6 月14日增訂第1 條之1 。
    修正後刑法第2 條第1 項規定：「行為後法律有變更者，適
    用行為時之法律。但行為後之法律有利於行為人者，適用最
    有利於行為人之法律。」係規範行為後法律變更所生新舊法
    律比較適用之準據法，於新法施行後，應適用修正後刑法第
    2 條第1 項之規定，為「從舊從輕」之比較。另於比較時應
    就罪刑有關之共犯、未遂犯、想像競合犯、牽連犯、連續犯
    、結合犯，以及累犯加重、自首減輕暨其他法定加減原因（
    如身分加減）與加減比例等一切情形，本於「統一性及整體
    性原則」，綜其全部罪刑之結果而為比較。經查：
（一）修正前刑法第33條第5 款規定罰金為1 元以上，換算新台
      幣後，為新台幣3 元以上，惟被告行為後新刑法第33條第
      5 款係規定罰金為新台幣1 千元以上，以百元計算之，是
      舊法並非不利。
（二）依增訂之刑法施行法第1 條之1 規定：「中華民國94年1
      月7日 刑法修正施行後，刑法分則編所定罰金之貨幣單位
      為新台幣。94年1 月7 日刑法修正時，刑法分則編未修正
      之條文定有罰金者，自94年1 月7 日刑法修正施行後，就
      其所定數額提高為30倍。但72年6 月26日至94年1 月7 日
      新增或修正之條文，就其所定數額提高為3 倍。」比較修
      正之刑法施行法第1 條之1 第2 項與罰金罰鍰提高標準條
      例第1 條，兩者適用結果之罰金額度，就罰金法定刑提高
      之「刑罰權規範內容」並無有利或不利之變更，自無刑法
      第2 條第1 項比較新舊法之適用，應逕適用裁判時之刑法
      施行法第1 條之1 （最高法院95年度第21次刑事庭會議決
      議參照）。
（三）修正前刑法關於連續犯之規定，係論以一罪，但得加重其
      刑至2 分之1 ，修正後刑法將連續犯之規定刪除，而連續
      犯本質上係各自獨立之犯罪，亦即是數罪之性質，在連續
      犯刪除後，原各自獨立之數個犯行，應回歸數罪併罰之規
      定處理。是以連續犯規定之刪除，並無較有利於被告。
（四）經綜合比較新、舊法之結果，以被告行為時之舊法較有利
      於被告，依刑法第2 條第1 項前段規定，自應適用被告行
      為時之法律。
四、論罪科刑：
（一）核被告丙○○所為，係犯刑法第336 條第2 項之業務侵占
      罪及同法第342 條第1 項之背信罪。其於95年4 月3 日擅
      將裕民街房地移轉登記予不知情之戊○○而為違背其任務
      之行為，應論以背信罪，起訴意旨認被告此部分所為亦係
      犯刑法第336 條第2 項之業務侵占罪，容有未洽，爰變更
      起訴法條。被告丙○○於94年12月23日領取2 萬2,500 元
      、3 萬元，係於密接之時間、地點所為，各行為之獨立性
      極為薄弱，應視為數個舉動之接續施行，合為包括之一行
      為予以評價，屬接續犯，又其於94年12月23日、95年1 月
      26日、95年3 月23日所為前後3 次業務侵占犯行，時間緊
      接，觸犯構成要件相同之罪，顯係基於概括犯意所為，應
      依修正前刑法第56條論以連續犯，並依法加重其刑。爰審
      酌被告坦承犯行，已與中國青年黨達成和解，並返還100
      萬元及交還裕民街房地權狀，此據中國青年黨代理主席甲○○到庭證述在卷，足認已有悔意等一切情狀，分別量處
      如主文所示之刑，並諭知易科罰金之折算標準。
（二）被告行為後，刑法第41條第1 項前段關於易科罰金折算標
      準之規定，業於94年2 月2 日修正公布，並於95年7 月 1
      日施行，由「犯最重本刑為5 年以下有期徒刑以下之刑之
      罪，而受6 個月以下有期徒刑或拘役之宣告，因身體、教
      育、職業、家庭之關係或其他正當事由，執行顯有困難者
      ，得以1 元以上3 元以下折算1 日，易科罰金。」修正為
      「犯最重本刑為5 年以下有期徒刑以下之刑之罪，而受 6
      個月以下有期徒刑或拘役之宣告者，得以新台幣1 千元、
      2 千元或3千 元折算1 日，易科罰金。」修正前刑法第41
      條第1 項前段之易科罰金折算標準，依修正刪除前之罰金
      罰鍰提高標準條例第2 條規定，應就其原定數額提高為10
      0 倍折算1 日，並依現行法規所定貨幣單位折算新台幣條
      例第2 條規定，以新台幣元之3 倍折算之，亦即修正前刑
      法第41條第1 項前段之易科罰金折算標準，應以銀元300
      元即新台幣900 元折算為1 日，舊法並非不利，是應依修
      正前刑法第41條第1 項前段規定諭知易科罰金之折算標準
      。
（三）被告所犯之罪，係於96年4 月24日前所為，且檢察官於97
      年3 月13日發布通緝，有通緝書1 紙在卷可憑，是被告並
      無中華民國九十六年罪犯減刑條例第5 條不得減刑規定之
      適用，其所犯之罪，合於中華民國九十六年罪犯減刑條例
      第2 條第1 項第3 款規定，應予減刑，爰依該條例第7 條
      第1 項減為如主文所示之刑，並依同條例第9 條、第10條
      第1 項規定諭知易科罰金之折算標準，暨定應執行之刑。
（四）按刑法第41條第2 項固規定數罪併罰，其應執行之刑未逾
      6 月者，始適用同條第1 項之規定，亦即數罪併罰應執行
      之刑逾6 月者，不得諭知易科罰金。惟上開刑法第41條第
      2 項規定，業經司法院大法官於98年6 月19日公布釋字第
      662 號解釋宣告違憲，並自該解釋公布之日起失其效力，
      是被告丙○○所處之刑定應執行刑後雖逾6 月，仍應本諸
      前開解釋意旨，諭知易科罰金之折算標準，併此敘明。
（五）被告前未曾因故意犯罪受有期徒刑以上刑之宣告，有台灣
      高等法院被告前案紀錄表存卷可參，經此司法偵審程序後
      ，當知所警惕，本院認其所受宣告之刑，以暫不執行為適
      當，爰諭知被告緩刑2 年，以勵自新，並觀後效。
五、不另為無罪之諭知：
（一）起訴意旨認被告丙○○於94年11月間，中國青年黨將新生
      南路房地以1,035 萬售予謝瓊儀，被告丙○○取得該價款
      後，除支付仲介費用31萬500 元外，僅將其中720 萬5,93
      5 元匯入乙○○上開聯邦銀行帳戶內，其餘款項則侵占入
      己等語。惟查，新生南路房地買主謝瓊儀陳明尾款為931
      萬5 千元，其中31萬5 百元伊直接匯款至朱維鑫帳戶給付
      仲介費，另匯款179 萬8,700 元至李修平帳戶，匯款720
      萬5,935 元至乙○○帳戶，有謝瓊儀陳報狀1 紙、匯款單
      據3 紙在卷可佐（97年度偵字第9266號卷第123-126 頁）
      ，且新生南路房地簽訂買賣契約時約定買方應付給賣方10
      3 萬5 千元先放於代書處保管，亦有該不動產買賣契約書
      在卷可稽，則1,035 萬扣除103 萬5 千元，尾款931 萬 5
      千元扣除31萬5 百元、720 萬5,800 元（135 元係謝瓊儀
      需分擔之雜支，應不計算在內），所餘179 萬8,700 元，
      依中國青年黨與李修平（後改名為李祤震）簽訂契約約定
      李修平協助中國青年黨出售新生南路房地，勞務報酬為27
      7 萬2 千元，亦有該合作契約書在卷可憑，是上開179 萬
      8,700 元匯至李修平帳戶亦無何違誤。檢察官指被告丙○○侵占此部分金額，尚有誤會。
（二）起訴意旨另認被告丙○○與戊○○、丁○○基於共同犯意
      聯絡，由戊○○於96年3 月12日，以裕民街房地向淡水第
      一信用合作社抵押並貸款300 萬元，供己經營酒吧生意營
      運費用，戊○○再於95年5 月3 日、15日，各領取20萬元
      花用，被告丙○○復於95年11月21日，自戊○○上開聯邦
      銀行帳戶匯入37萬元至丁○○聯邦銀行帳號000000000000
      號帳戶內，被告丙○○再領取使用。被告丙○○再於95年
      12 月14 日，自戊○○上開聯邦銀行帳戶匯出100 萬元，
      供丁○○代其購置台北縣新莊市○○路891 之35號2 樓之
      房屋（下稱中正路房地）私用，認被告丙○○此部分所為
      亦涉犯刑法第336 條第2 項之業務侵占罪嫌等語。惟被告
      丙○○於95年3 月23日已將乙○○帳戶內款項395 萬6,69
      4 元匯入戊○○聯邦銀行帳戶，供其自己與不知情之戊○○花用，所為已成立侵占犯行，嗣後該筆款項如何花用，
      即屬不罰之後行為，不能認被告再犯侵占罪。
（三）從而被告上開二部分犯行即屬不能證明，本應就此為無罪
      之諭知，惟檢察官認此部分如成立犯罪，與前開有罪之部
      分係連續犯之裁判上一罪關係，爰不另為無罪之諭知，附
      此敘明。
貳、無罪部分：
一、公訴意旨略以：被告戊○○、丁○○為丙○○之子女，均明
    知新生南路房地係中國青年黨之財產，嗣該房地經中國青年
    黨決議出售，出售之價金匯入乙○○聯邦銀行帳號00000000
    0000號帳戶內，而以該帳戶內之款項購置裕民街房地，為中
    國青年黨之財產，竟與丙○○共同業務侵占之犯意，由丙○○於94年11月間，將新生南路房地售出之價金1,035 萬元中
    720 萬5,935 元匯入乙○○上開聯邦銀行帳戶內，另支付仲
    介費用31萬500 元外，其餘款項則不知去向，嗣為掩飾犯行
    ，於94年11月、12月間，依中國青年黨之決議，自乙○○上
    開聯邦銀行帳戶內提領300 萬元購置裕民街房地，再分別於
    94年12月23日、95年1 月26日，各領取2 萬2, 500元、3 萬
    元、20萬元，惟用途均不明而侵占入己。嗣於95年3 月23日
    ，因乙○○不願再提供上開聯邦銀行帳戶予丙○○使用，丙○○未經中國青年黨決議，即將餘款395 萬6,694 元匯入被
    告戊○○之聯邦銀行帳號00000000000 號帳戶內，供其自己
    與被告戊○○花用，並擅將裕民街房地於95 年4月3 日移轉
    登記予被告戊○○。嗣被告戊○○更於96年3 月12日，以裕
    民街房地向淡水第一信用合作社抵押並貸款300 萬元，供己
    經營酒吧生意營運費用，且被告戊○○亦曾於95年5 月3 日
    、15日，各領取20萬元花用。而被告丁○○明知上情，提供
    其聯邦銀行帳號000000000000號帳戶供丙○○作為資金調度
    使用，丙○○乃於95年11月21日，自被告戊○○上開聯邦銀
    行帳戶，匯入37萬元至被告丁○○上開聯邦銀行之帳戶內，
    再由丙○○領取使用，其後於95年12月14日，丙○○又自被
    告戊○○上開聯邦銀行帳戶匯出100 萬元，供被告丁○○代
    其購置中正路房地私用。嗣於96年10月5 日，戊○○要求中
    國青年黨黨部遷出裕民街房地，中國青年黨黨部人員始悉上
    情，惟丙○○已於96年5 月7 日將被告戊○○上開聯邦銀行
    之帳戶結清，所餘款項148 萬9,896 元亦不知去向，因認被
    告戊○○、丁○○涉犯刑法第336 條第2 項之業務侵占罪嫌
    等語。
二、按犯罪事實應依證據認定之，無證據不得認定犯罪事實；不
    能證明被告犯罪者或其行為不罰者，應諭知無罪之判決，刑
    事訴訟法第154 條第2 項、第301 條第1 項，分別定有明文
    。復按認定不利於被告之事實，須依積極證據，苟積極證據
    不足為不利於被告事實之認定時，即應為有利於被告之認定
    ，更不必有何有利之證據，最高法院30年上字第816 號著有
    判例，可資參照。
三、檢察官認被告戊○○、丁○○涉有上開罪嫌，係以證人丙○○之證述為主要論據。訊據被告戊○○、丁○○固對於分別
    提供戊○○聯邦銀行帳號00000000000 號帳戶、丁○○聯邦
    銀行帳號000000000000號帳戶予丙○○使用，及裕民街房地
    於95年4 月3 日移轉登記至被告戊○○名下等事實坦承不諱
    ，惟均堅決否認有何共同業務侵占之犯行，辯稱：渠等不知
    丙○○使用渠等帳戶侵占中國青年黨財產，與丙○○並無犯
    意聯絡等語。
四、經查：
（一）證人丙○○於本院審理時證稱：「乙○○說不要做秘書了
      ，一些中常委不能登記，我借戊○○的名字登記（裕民街
      房地），但當時我沒有告訴戊○○說這是黨產，這是我的
      錯誤，如果我有說這是黨產他就不會拿去抵押。... （你
      向戊○○拿身分證及印章時，戊○○有無追問為何要將上
      開的房子過戶在他的名下？）他沒有問。（當時你是如何
      跟他說？）我忘記了，我說我有一棟房子要登記在你名字
      。（新莊裕民街的房地過戶給戊○○之後，權狀由何人保
      管？）由戊○○保管。」等語（本院98年3 月26日審判筆
      錄）歷歷。
（二）證人丙○○證稱：「（新莊裕民街的房子剛才說有放祖先
      的牌位，當時是否住在那裡？）是。我住在那裡大約一個
      多月。（住的時間內戊○○是否有去找你？）有，我們是
      父子。... （這是中國青年黨的黨產，樓下是否有貼牌子
      說這是中國青年黨？）有做一個招牌，在四樓，那房子是
      公寓，是一樓至四樓，招牌是做在陽台，招牌放在那裡已
      經很明顯了，一樓進出口及大門並沒有中國青年黨的牌子
      。（你剛才說你忘記戊○○何時去找你？）是我忘記了，
      他去停車場已經很晚了。」等語（本院98年3 月26日審判
      筆錄），證人乙○○亦證稱：「（剛才檢察官問你裕民街
      出入口有無中國青年黨的招牌？）樓下可以看到招牌。（
      一樓大門有無招牌？）一樓沒有，四樓的出入口沒有招牌
      。」等語（本院98年3 月26日審判筆錄），惟裕民街房屋
      即便於陽台外掛有「中國青年黨」之招牌，亦僅能證明該
      屋為中國青年黨所使用，衡之丙○○曾任中國青年黨黨主
      席，與該黨關係密切，其情亦為被告戊○○所知悉，是縱
      使被告戊○○看見該招牌，亦無法遽認被告戊○○明知該
      屋係中國青年黨所有。
（三）被告戊○○於偵查中以證人身分具結證稱：「（父親丙○○有說錢和房子是給你的嗎？）是的。開戶完沒多久，房
      子要過戶時，父親有明確告訴我說錢和房子是要給我的。
      」等語（97年7 月16日偵查筆錄，97年度偵字第9266號卷
      第132-137 頁），雖經證人丙○○於本院審理時否認（本
      院98年3 月26日審判筆錄），然即便證人丙○○未對戊○○表示上開房屋要贈與戊○○，卷內亦無證據證明證人丙○○有告知被告戊○○上開房屋係中國青年黨所有。
（四）證人丙○○於本院審理時證稱：「（之前你開準備程序時
      跟受命法官說戊○○不知道新莊房子及聯邦銀行內的存款
      是中國青年黨的錢？）是。」等語（本院98年3 月26日審
      判筆錄），其雖於偵查中供稱：「（戊○○帳戶）戊○○
      有領了幾萬元，我告訴他是黨的錢，不能用。... 後來戊○○要領錢時，我才告訴他不能領這是黨的錢。」等語（
      97年7 月16日偵查筆錄，97年度偵字第9266號卷第132-13
      7 頁），惟其於該次偵查中又供稱：「（有無告訴戊○○
      ，說裕民街的房子和他帳戶內的錢都是黨所有？）我沒有
      時間告訴他。這我有過失，沒有告訴他。」等語（97年 7
      月16日偵查筆錄，97年度偵字第9266號卷第132-137 頁）
      ，其同次供詞前後不一，難認證人丙○○所述「有告知戊○○這是黨的錢不能用」一情為實在。
（五）被告戊○○於警詢時供稱：「該房屋是我父親丙○○於95
      年9 月間以我的名義購買。於95年10月間父親丙○○突然
      將土地所有權狀交給我，並告訴我該間房屋是要留給我，
      及囑咐我有時間要過來住等，因此我才知道丙○○以我的
      名義購買台北縣新莊市○○街19巷14號4 樓之房屋。...
      （該屋係要作為中國青年黨之黨部所用？）我不知道，丙○○沒有告訴過我。」等語（97年7 月16日警詢筆錄，97
      年度偵緝字第1144號卷第104-109 頁），復於偵查中供稱
      ：「（你名下是否有不動產？）一棟，那是我父親說要留
      給我，95年間我把證件交給他，不知道他要做什麼，他叫
      我將證件給他，說要給我一棟房子。... 之前他說要將房
      子給我，我交給他證件，房子何來我不知道。」等語（97
      年5 月12日偵查筆錄，97年度偵字第9266號卷第12、13頁
      ），與其於偵查中具結證述之情節一貫。且卷內並無證據
      足認被告戊○○明知裕民街房地及其聯邦帳戶內之款項係
      中國青年黨所有，自無從僅以裕民街房地係登記於被告戊○○名下，及中國青年黨售屋餘款存入被告戊○○聯邦銀
      行帳戶，即認被告戊○○與丙○○有侵占或背信之共同犯
      意聯絡。
（六）證人丙○○於本院審理時證稱：「（你有無跟別人報告或
      說明上述帳戶〈即丁○○聯邦銀行帳戶〉內的錢來源及使
      用？）沒有。（除了你之外還有何人使用這個帳戶的錢？
      ）沒有。（除了借用丁○○的名義開設銀行帳戶外，還有
      無用丁○○的名義作其他事情？）買房子，買中正路891
      之35號2 樓，因為我祖先的牌位放在中央黨部，所以需要
      買一間房子來放祖先牌位。」等語（本院98年3 月26日審
      判筆錄），核與被告丁○○所辯：伊將聯邦銀行帳戶借予
      丙○○使用，買房子是丙○○以其名義購置，伊不知該房
      子之資金來源為何等語相符。而卷內並無證據可資認定被
      告丁○○知悉丙○○欲侵占中國青年黨黨產而提供其聯邦
      銀行帳戶予其父丙○○使用，況丙○○於95年3 月23日侵
      占前開乙○○帳戶內存款時，根本未向被告丁○○借用聯
      邦銀行帳戶，是無從認被告丁○○與丙○○具有侵占之犯
      意聯絡。
五、綜上，本件證據無法證明被告戊○○、丁○○與丙○○有侵
    占、背信之共同犯意聯絡，而被告戊○○、丁○○與丙○○
    分別係父子、父女關係，被告戊○○、丁○○提供帳戶予丙○○使用，尚難即認其等可預見所帳戶係供不法使用。此外
    ，本院復查無其他積極證據足以證明，揆諸上開法條及判例
    意旨，本件不能證明被告戊○○、丁○○犯罪，自應為被告
    戊○○、丁○○無罪之諭知。
據上論斷，依刑事訴訟法第299 條第1 項前段、第300 條、第30
1 條第1 項，刑法第2 條第1 項前段、第336 條第2 項、第342
條第1 項、第74條第1 項第1 款，修正前刑法第56條、第51條第
5 款、第41條第1 項前段，中華民國九十六年罪犯減刑條例第 2
條第1 項第3 款、第7 條、第9 條、第10條第1 項，修正前罰金
罰鍰提高標準條例第2 條，現行法規所定貨幣單位折算新台幣條
例第2 條，刑法施行法第1 條之1 ，判決如主文。
本案經檢察官楊冀華到庭執行職務
中    華    民    國    98    年    8     月    13    日
                  刑事第七庭  審判長法官  高偉文
                              法      官  孫萍萍
                              法      官  林欣苑
上正本證明與原本無異。
如不服本判決應於收受送達後10日內向本院提出上訴書狀，並應
敘述具體理由；其未敘述上訴理由者，應於上訴期間屆滿後20日
內向本院補提理由書（均須按他造當事人之人數附繕本）「切勿
逕送上級法院」。告訴人或被害人如對於本判決不服者，應具備
理由請求檢察官上訴，其上訴期間之計算係以檢察官收受判決正
本之日期為準。
                              書  記  官  劉英芬
中    華    民    國    98    年    8     月    14    日
附錄所犯法條
中華民國刑法第336條
（公務公益侵占罪、業務侵占罪）
對於公務上或因公益所持有之物，犯前條第1 項之罪者，處1 年
以上7 年以下有期徒刑，得併科5 千元以下罰金。
對於業務上所持有之物，犯前條第1 項之罪者，處6 月以上5 年
以下有期徒刑，得併科3 千元以下罰金。
前二項之未遂犯罰之。
中華民國刑法第342條
（背信罪）
為他人處理事務，意圖為自己或第三人不法之利益，或損害本人
之利益，而為違背其任務之行為，致生損害於本人之財產或其他
利益者，處5 年以下有期徒刑、拘役或科或併科1 千元以下罰金
。
前項之未遂犯罰之。


司法院資訊處製作；財團法人民間司法改革基金會備份。
